【裁判字號】    91,易,2332
【裁判日期】    920227
【裁判案由】    恐嚇取財等
【裁判全文】
臺灣臺中地方法院刑事判決                        九十一年度易字第二三三二號
    公  訴  人  臺灣臺中地方法院檢察署檢察官
    被      告  丙○○
右列被告因恐嚇取財等案件，經檢察官提起公訴（九十年度偵字第一五二四一號、第
一九三七０號），本院判決如左：
    主  文
丙○○共同連續意圖為自己不法之所有，以恐嚇使人將本人之物交付，累犯，處有期
徒刑肆年陸月。
    事  實
一、丙○○曾於民國八十六年間，分別因竊盜、煙毒、違反麻醉藥品管理條例等案件
    ，經法院判處有期徒刑十月、三年、八月，後經定應執行為有期徒刑四月二月，
    於九十年二月二十七日執行完畢，仍不知悔改。其自九十年六月間起，與亥○○
    （另經檢察官移送本院併案審理）共同基於意圖為自己不法所有之竊盜及恐嚇取
    財等概括犯意聯絡，先由丙○○於同年六月間某日，向其朋友宇○○，以新臺幣
    （下同）五千元之價格，購得其剛過世之兄長黃坤琛戶名，華僑銀行彰化分行、
    帳號為00000000000000號之銀行帳戶存摺及提款卡各一份。另其
    二人以不詳方式取得大安銀行豐原分行、戶名劉醇隆、帳號000000000
    0號帳戶；慶豐銀行鳳山分行、戶名Ａ○○、帳號0000000000000
    0號帳戶，以之作為向被害人恐嚇取財之贓款匯款之用。其二人再連續於附表一
    、二所示之時間，由丙○○駕駛自有之車牌號碼２Ｃ─３６８３號自用小客車，
    搭載亥○○前往竊車地點，由亥○○下手竊取附表一、二車主或使用人之自用小
    客車，丙○○則在現場把風，得手後，由亥○○駕駛竊得之汽車離去，丙○○則
    駕駛上開汽車隨後離開。或由亥○○或丙○○自行前往竊車地點，以上開方式竊
    取汽車。其後再由丙○○或亥○○依自用小客車上所留之車主或使用人電話號碼
    ，打電話給如附表一、二所示之車主或使用人，向車主或使用人恐嚇稱：如果想
    要車子的話，須匯款至所指定之附表一、二所載之帳戶內等語，致使如附表一、
    二所示之車主或使用人心生畏懼而依指示付款（經討價還價後，實際匯款金額詳
    如附表恐嚇金額欄所示），之後丙○○再與亥○○分配贓款。後警方依被害人提
    供之匯款時間，調閱出丙○○、亥○○至金融提款機取款之錄影，並將之翻拍成
    照片，及依被害人提供之黃坤琛帳戶，於九十年八月十三日在臺灣雲林戒治所詢
    問宇○○，宇○○供承將上開帳戶出售予丙○○，並指認上開照片內提領金額之
    一人即為丙○○，警方再於九十年八月十五日至臺灣臺中看守所借提丙○○，經
    詢問後而查獲上情，並經丙○○供述而查出共犯亥○○。
二、案經彰化縣警察局報請臺灣臺中地方法院檢察署檢察官偵查起訴。
    理  由
一、訊據被告丙○○固供承有向案外人宇○○購買其兄長黃坤琛名義之金融存款帳戶
    ，以之作為恐嚇取財匯款之用，但僅供承有向二位被害人以電話恐嚇取財，至於
    是何人已無法記憶，且矢口否認有竊盜之行為，辯稱：起訴書附表所載之十五件
    汽車，都不是伊偷的，是亥○○偷的，他偷車時我不清楚，伊只曾經打過其中二
    件電話，都是亥○○沒有空時，要伊幫他打電話的，他要伊去跟車主要求匯款，
    其中一件恐嚇他五萬元，另一件恐嚇六千元，有恫稱不匯錢，不然車子不還他，
    要被害人匯款到華僑銀行彰化分行黃坤琛的帳戶，後來伊曾去取款過二次，跟伊
    打電話的那兩件是不同的，亦即伊只有打電話給二位被害人，另外又去提款二次
    ，至於大安銀行豐原分行、第七商銀、慶豐銀行鳳山分行帳戶，伊均不清楚，伊
    也沒有打電話恐嚇被害人要他們匯款到上開帳戶，八月十五日製作警詢筆錄時，
    伊毒癮發作，全身無力，神智不清，不知道筆錄記什麼云云。惟查：
（一）被告對其於附表一、二所載之時間、地點與共犯亥○○共同竊取被害人所有之
      車輛等事實，業於九十年八月十五日在彰化縣警察局、九十年十月九日在臺灣
      臺中監獄詢問時供述明確，互核其內容並無瑕疵。被告雖辯稱：八月十五日製
      作警詢筆錄時，伊毒癮發作，全身無力，神智不清，不知道筆錄記什麼云云，
      然：
  １、證人戊○○○○員於本院九十二年一月二日審理時具結證稱：「（請說明九十
      年八月十五日之警訊筆錄製作過程？）當時我們是從臺中監獄將被告丙○○借
      提，我們是因被害人報案，我們跟銀行接洽調資料，查到黃坤琛的帳戶資料，
      因此查到宇○○，再從宇○○的供述查到丙○○，我們再調丙○○的提款照片
      給宇○○指認，我們才確定是丙○○有涉案，所以我們才將丙○○借提出來，
      在彰化縣警察局製作筆錄。」、「（丙○○當時製作筆錄之精神狀態如何？）
      當時精神狀態很正常，沒有毒癮發作的現象，丙○○是前一天入監，我們要還
      監時他有毒癮發作。」、「（筆錄是否按照丙○○之陳述記載？）是按照丙○○之陳述記載，且製作過程有錄音，丙○○是看完筆錄之後才簽名的，且丙○○自己在警察局裡有寫他偷車的時間、地點及車子型號資料。」等語。
  ２、證人戌○○○○員於同日亦具結證稱：「（請說明九十年十月九日製作筆錄之
      情形？）當天我們是到臺中監獄訊問被告丙○○，因之前丙○○有提到一位共
      犯『小張』，經我們查證後「小張」即是亥○○，而且我們有跟銀行調到亥○○提款影像，所以要丙○○指認，丙○○有指認亥○○就是『小張』。其他案
      子是從存款簿內查出丙○○有涉嫌，我們在訊問丙○○，丙○○都有承認。」
      、「（丙○○當時之精神狀況如何？）很清醒，沒有毒癮發作的情形，筆錄製
      作過程有錄音，丙○○有看過筆錄才簽名，都是按照丙○○陳述記載的。」等
      語。
  ３、證人未○○於本院九十二年一月二日審理時具結證稱：「（打電話的人是否為
      被告丙○○的聲音？）我確定是被告的聲音。」等語。被告對此亦供稱確有打
      電話恐嚇證人未○○，是以證人未○○之證詞當可採信。而被告自白有竊取證
      人未○○所有自用小客車（即附表二編號一）部分，係於九十年八月十五日警
      詢時所供述，被告於該次之供述內容既與證人未○○之證詞相符，足可佐證被
      告於該次之供述內容與事實相符，證人戊○○○○員之證詞當可採信。
  ４、本院於九十二年二月十三日審理時當庭勘驗被告丙○○於九十年十月九日之警
      訊錄音帶，勘驗結果：錄音帶製作過程係邊製作筆錄邊錄音，筆錄內容與錄音
      帶內被告陳述內容相同。是以，綜合上開三位證人之證詞及本院勘驗結果，被
      告於警詢時，其之精神狀態正常，並無毒癮發作之現象，亦無任何不正訊問之
      情形存在，是足以證明被告之上開於警詢時之供述，係出於自由意志下之陳述
      ，足可採信。
（二）本院傳喚被害人到庭證述如下：
  １、證人未○○於本院九十二年一月二日審理時具結證稱：「（車子被偷過程？）
      我所有之七Ｈ─八八八五號自小客車，於九十年七月十九日上午遺失，當天上
      午七點多就有一名男子打電話來要我付三萬元，共打了四、五通，都是同一人
      ，最後我還價二萬二千元，他才告訴我車子停放的地點，我當天就將車子取回
      。」等語。
  ２、證人庚○○於本院九十二年一月十六日審理時具結證稱：「（車子失竊經過？
      ）我於九十年八月八日上午八、九點發現我所有停在彰化縣彰化市○○路二０
      九號之Ａ五─五三五六號小客車失竊，當天上午十一點我接到有人打電話要我
      付贖款，第一次他要我付七、八萬元，我還價五萬元，他共打二、三通電話，
      之後我匯五萬元至慶豐銀行鳳山分行Ａ○○帳戶內，匯款之後他們有打電話跟
      我說車子停放地點。打電話給我的都是同一個人，他說如不負贖金車內的東西
      都會不見，我怕不付錢車子會不見，所以就付錢。」等語。
  ３、證人丁○○於本院九十二年一月十六日審理具結證稱：「（車子失竊經過？）
      Ｂ六─０七六０部車是我的名字，但平常是我兒子申○○在使用，我們於九十
      年七月七日上午五點左右發現車子失竊，地點是在臺中市○○路六九五巷二號
      後面停車場。當天有人打電話來要我們付贖款，電話都是我兒子接的，電話內
      容我不清楚，後來我兒子有付二萬四千元。」等語。
  ４、證人天○○於本院九十二年一月十六日審理時具結證稱「（車子失竊經過？）
      我所有之Ｂ六─二二八一號自小客車，於九十年七月十六日晚上十點左右發現
      失竊，地點在臺中縣大雅鄉○○村○○路二八號前。隔天上午有人打電話給我
      ，要我付贖款，他說希望我將車子贖回，我想拿回車子，所以就付贖金，他們
      沒有說要燒車或解體的話，打電話都是同一個人，我將錢匯到華僑銀行彰化分
      行黃坤琛的帳戶內，後來車子有找回來。」等語。
  ５、證人甲○○於本院九十二年二月十三日審理時證稱：「（車子失竊之經過？）
      我所有之Ｘ六─二五０八號自用小客車，於九十年七月二十二日晚上九點，在
      臺中市○○區○○路五五０號前發現失竊，二十三日上午有人打電話給我，要
      我付十萬元贖車，我還價五萬元，我說我先付三萬元，拿到車之後再付二萬元
      ，我就按照他的指示匯款到大安銀行豐原分行劉醇隆的帳戶內，對方再打電話
      指示我將車子找回來。」、「（為何願意付贖金？）對方說如果我不付錢，要
      將我的車子解體，我怕他解體不還車所以才付贖金。」等語。
  ６、證人玄○○於本院九十二年二月十三日審理時具結證稱：「（車子失竊之經過
      ？）我所有之Ａ六─六四八二號自用小客車，於九十年七月二十一日下午五點
      ，在彰化縣員林鎮○○路台鳳廣場前發現失竊，當天晚上七點左右有人打電話
      給我，要我付十萬元贖車，我先付六萬元，拿到車之後再付四萬元，我就按照
      他的指示匯款到大安銀行豐原分行劉醇隆的帳戶內，對方再打電話指示我將車
      子找回來。」、「（為何願意付贖金？）對方說如果我不付錢，要將我的車子
      解體，我怕他解體不還車所以才付贖金。」等語。
  ７、綜上，上開六位證人之證述內容，均與被告於九十年八月十五日在彰化縣警察
      局、九十年十月九日在臺灣臺中監獄詢問時之供述內容相符，是亦可佐證上開
      被告於該二次警詢時之供述與事實相符。另本院傳喚其他被害人乙○○、辰○○、子○○、宙○○、卯○○、酉○○、癸○○等七人，雖未到庭，但據其於
      警詢時供述，亦均與被告之該二次警詢時供述內容相符，亦可佐證被告於本院
      時之辯解，不足採信。
（三）本案共犯亥○○雖於本院九十一年十二月十日審理時辯稱：「我不認識丙○○
      ，也沒有跟他去偷車過，我都是自己去偷車的，我的綽號也不是叫『小張』，
      我的綽號叫『銅鐘』（台語發音）。我也沒有打電話跟被害人恐嚇過。」、「
      （提示起訴書附表一、二，有何意見？）這十五件都與我無關，都不是我偷的
      。」云云。惟經與被告對質詰問後，被告仍堅稱：「亥○○確實認識我，亥○○剛進來（法庭）時就跟我打招呼。」、「（與亥○○如何認識？）九十年四
      、五月間，在台中縣潭子鄉朋友家，經朋友丑○○介紹認識的，．．．之後我
      們就以電話聯絡，亥○○會告訴我車主的電話號碼，我再打電話給車主恐嚇取
      財，恐嚇之後我再去提款，我與亥○○也會碰面，將我領到的錢交給他，黃坤
      珅的金融卡平常都放在亥○○那裡。、「（為何要買黃坤琛之存摺？）因我想
      打電話恐嚇之後，要車子失竊之被害人匯款到這個帳戶，當時亥○○負責偷車
      子，我負責打電話，所以我才去買該帳戶。因我知道宇○○的哥哥黃坤珅死亡
      ，所以我才去跟他買黃坤珅的帳戶。」等語。被告於警詢及本院審理時之供述
      內容互核一致並無矛盾之處，且有共犯亥○○於九十年七月二十五日在金融提
      卡機提領現金之照片三幀附卷可證（見九十年度偵字第一九三七０號卷第卅六
      至卅七頁），認被告之上開供述與事實相符，共犯亥○○之辯解顯係卸責之詞
      ，不足採信。
    綜上所述，被告確有如附表一、二所載之犯行，其上開所辯顯係卸責之詞，洵不
    可信，事證明確，其右揭竊盜及恐嚇取財之犯行，洵堪認定。
二、核被告所為係犯刑法第三百二十條第一項之普通竊盜罪及刑法第三百四十六條第
    一項之恐嚇取財罪、同條第一項、第三項之恐嚇取財未遂罪。被告與共犯亥○○
    間，就所犯之普通竊盜及恐嚇取財之犯行，有犯意聯絡及行為分擔，為共同正犯
    。被告先後多次竊盜及先後多次恐嚇取財既遂與未遂犯行，時間緊接，犯罪構成
    要件相同，顯係基於概括之犯意而為，均為連續犯，各應依刑法第五十六條之規
    定論以連續普通竊盜罪及連續恐嚇取財既遂罪，並均遞加重其刑。被告所犯連續
    竊盜罪、連續恐嚇取財既遂罪間，有方法、結果之牽連關係，為牽連犯，應依刑
    法第五十五條之規定從較重之連續恐嚇取財既遂罪論處。被告曾於八十六年間，
    分別因竊盜、煙毒、違反麻醉藥品管理條例等案件，經法院判處有期徒刑十月、
    三年、八月，後經定應執行為有期徒刑四月二月，於九十年二月二十七日執行完
    畢之事實，有臺灣高等法院被告全國前案紀錄表、臺灣臺中地方法院檢察署刑案
    資料查註紀錄表各一份在卷可稽，其受有期徒刑之執行完畢後，五年以內再犯本
    件有期徒刑以上之罪，為累犯，應依刑法第四十七條規定遞加重其刑。爰審酌被
    告正值青壯之年，卻不思惕勵向上，以己力謀生，竟連續竊取他人之自用小客車
    ，並進而向被害人恐嚇取財，件數多達十三件，犯罪所生之損害重大，受害之人
    數眾多，所為嚴重威脅社會治安與人民之財產權，犯後僅承認部分犯行，並無悔
    意，惟念及被告於取得恐嚇金額後，大多有將竊得汽車之停放地點告知被害人，
    並由被害人汽車取回等一切情狀，量處如主文所示之刑。
三、公訴意旨略以：被告就附表三所示之行為，亦涉犯刑法第三百二十條第一項之普
    通竊盜罪及刑法第三百四十六條第一項之恐嚇取財罪云云。經查，被告於九十年
    八月十一日因施用毒品案件經警方查獲，檢察官向本院聲請觀察勒戒，本院於九
    十年八月十三日以九十年度毒聲字第三九三九號裁定送勒察勒戒，經臺灣臺中看
    字所附設勒戒處所評定有繼續施用毒品之傾向，經檢察官聲請後，本院再以九十
    年毒聲字第四四二二號裁定令入戒治處所強制戒治一年等情，據被告於九十年十
    月九日警詢供述明確，核與臺灣高等法院被告全國前案紀錄表之內容相符，且參
    酌被告於九十年八月十五日，經警方自臺灣臺中看守所附設勒戒處所借提接受詢
    問，足見被告當時確在觀察勒戒中，是以附表三所示之犯罪情節，即非被告所為
    ，當可認定。本院認被告此部分之辯詞為可採，此部分本應為無罪之諭知，惟依
    公訴意旨，認此與前開起訴經判決有罪之普通竊盜罪及恐嚇取財部分，具有連續
    及牽連犯之裁判上一罪關係，依審判不可分原則，爰不另為無罪之諭知。
據上論斷，應依刑事訴訟法第二百九十九條第一項前段，刑法第二十八條、第五十六
條、第三百四十六條第一項、第三百二十條第一項、第五十五條，罰金罰鍰提高標準
條例第一條前段，判決如主文。
本案經檢察官黃政揚到庭執行職務
中      華      民      國      九十二      年      二    月    廿七    日
                                臺灣臺中地方法院刑事第四庭
                                        法  官  楊  真  明
右正本證明與原本無異。
如不服本判決，應於送達後十日內向本院提出上訴狀（須附繕本），上訴於臺灣高等
法院臺中分院。
                                        書記官
中      華      民      國      九十二      年    二    月    廿七    日
附表一（即九十年度偵字第一九三七０號卷部分）：
┌─┬───┬────┬────┬─────────────┬───┬──
│編│行為人│犯罪時間│犯罪地點│犯    罪    方    法      │被害人│恐嚇
│號│      │        │        │                          │姓  名│得款
├─┼───┼────┼────┼─────────────┼───┼──
│１│丙○○│九十年七│臺中市西│被告及亥○○共同竊取被害人│乙○○│新臺
│  │亥○○│月九日七│區○○路│午○○所有、乙○○使用之車│午○○│五萬
│  │      │時二十分│一段一六│牌號碼５Ｊ─００５１號自用│      │
│  │      │        │六號前  │小客車，以車上遺留之行動電│      │
│  │      │        │        │話連絡被害人乙○○，復以得│      │
│  │      │        │        │知之被害人乙○○家中電話號│      │
│  │      │        │        │碼（０４）00000000│      │
│  │    │        │        │號聯絡，並恐嚇取財五萬元，│      │
│  │      │        │        │被害人乙○○為免受損失，依│      │
│  │      │        │        │約於九十年七月九日十三時許│      │
│  │      │        │        │以臺中市淡溝郵局郵局帳戶，│      │
│  │      │        │        │將匯款匯入大安銀行豐原分行│      │
│  │      │        │        │戶名劉醇隆、帳號0000000000│      │
│  │      │        │        │51號帳戶內，得款後指示被害│      │
│  │      │        │        │人乙○○在臺中縣潭子鄉中山│      │
│  │      │        │        │路二段二五０號前尋獲失車。│      │
├─┼───┼────┼────┼─────────────┼───┼──
│２│丙○○│九十年七│臺中市北│被告與亥○○共同竊取被害人│辰○○│恐嚇
│  │亥○○│月十九日│區○道路│辰○○所有之車牌號碼Ｂ３─│      │未遂
│  │      │六時零分│與榮華街│４０００號自用小客車一部，│      │
│  │      │        │口      │復以車上遺留之電話號碼０９│      │
│  │      │        │        │00000000號，向被害│      │
│  │      │        │        │人恐嚇取財，被害人為不讓歹│      │
│  │      │        │        │徒得逞而拒絕其要求後，警方│      │
│  │      │        │        │在臺中縣神岡鄉○○路二七九│      │
│  │      │        │        │巷附近尋獲失車，並通知被害│      │
│  │      │        │        │人領取。                  │      │
├─┼───┼────┼────┼─────────────┼───┼──
│３│丙○○│九十年七│彰化縣員│被告與亥○○共同竊取被害人│玄○○│新臺
│  │亥○○│月二十一│林鎮新生│玄○○所有之Ａ６─６４８２│      │六萬
│  │      │日十七時│里靜修路│號自用小客車一部，復以車上│      │
│  │      │零分    │台鳳廣場│遺留之電話號碼０９５３２７│      │
│  │      │        │前      │７６８９，向被害人恐嚇勒索│      │
│  │      │        │        │六萬元，被害人為免車輛無法│      │
││      │        │        │取回，依約於九十年七月二十│      │
│  │      │        │        │一日至溪湖郵局（總局），將│      │
│  │      │        │        │贓款匯入大安銀行豐原分行戶│      │
│  │      │        │        │名劉醇隆、帳號000000000051│      │
│  │      │        │        │號帳戶內，得款後指示被害人│      │
│  │      │        │        │在彰化縣員林鎮○○里○○路│      │
│  │      │        │        │二段56號前附近尋獲失車。  │      │
├─┼───┼────┼────┼─────────────┼───┼──
│４│丙○○│九十年七│臺中市北│被告與亥○○共同竊取被害人│甲○○│新臺
│  │亥○○│月二十二│屯區東光│甲○○所有之車牌號碼Ｘ６─│      │三萬
│  │      │日二十一│路五五０│２５０８號自用小客車一部，│      │
│  │      │時零分  │號前    │以車上遺留之電話號碼（０４│      │
│  │      │        │        │）00000000號聯絡被│      │
│  │      │        │        │害人家中，復以得知被害人行│      │
│  │      │        │        │動電話0000000000│      │
│  │      │        │        │號恐嚇勒索三萬元，被害人為│      │
│  │      │        │        │免車輛無法取回，依約於九十│      │
│  │      │        │        │年七月二十三日至大雅郵局以│      │
│  │      │        │        │第七商業銀行帳戶，將贓款匯│      │
│  │      │        │        │入大安銀行豐原分行戶名劉醇│      │
│  │      │        │        │隆、帳號000000000051號帳戶│      │
│  │      │        │        │內，得款後指示被害人在臺中│      │
│  │      │        │        │市○○路與豐興路口附近尋獲│      │
│  │      │        │        │失車。                    │      │
├─┼───┼────┼────┼─────────────┼───┼──
│５│丙○○│九十年八│臺中縣太│被告與亥○○共同竊取被害人│子○○│新臺
│  │亥○○│月四日六│平市中山│壬○○所有之車牌號碼Ｘ５─│壬○○│五千
│  │      │時零分  │里大源路│３２４９號自用小客車一部，│      │
│  │      │        │八四號前│復以車上遺留之電話號碼（０│      │
│  │      │        │        │４）00000000聯絡被│      │
│  │      │        │        │害人壬○○恐嚇勒索五千元，│      │
│  │      │        │        │被害人壬○○為免車輛無法取│      │
│  │      │        │        │回，依約於九十年八月四日至│      │
│  │      │        │        │銀行，將贓款匯入大安銀行豐│      │
│  │      │        │        │原分行戶名劉醇隆、帳號0285│      │
│  │      │        │        │00000000號帳戶內，得逞後指│      │
│  │      │        │        │示被害人壬○○在彰化縣員林│      │
│  │      │        │        │鎮○○里○○路○段附近尋獲│      │
│  │      │        │        │失車。                    │      │
└─┴───┴────┴────┴─────────────┴───┴──
附表二（即九十年度偵字第一五二四一號卷部分）：
┌─┬───┬────┬────┬─────────────┬───┬──
│編│行為人│被害人發│犯罪地點│犯    罪    方    法      │被害人│恐嚇
│號│      │現失竊時│        │                          │      │得款
├─┼───┼────┼────┼─────────────┼───┼──
│１│丙○○│九十年七│彰化縣彰│由被告駕駛自有之車牌號碼２│未○○│新臺
│  │亥○○│月十九日│化市中正│Ｃ─３６８３號自用小客車，│      │二萬
│  │      │上午七時│路二段彰│搭載共犯亥○○前往犯罪地點│      │元
│  │      │五十分許│安國中前│，由共犯亥○○下手竊取被害│      │
│  │      │        │        │人所有車牌號碼７Ｈ─８８８│      │
│  │      │        │        │５號自用小客車一部，復以車│      │
│  │      │        │        │上遺留之電話0000000│      │
│  │      │        │        │１１９號聯絡被害人恐嚇取財│      │
│  │      │        │        │二萬二千元，被害人為免上開│      │
│  │      │        │        │車輛無法取回，依約於九十年│      │
│  │      │        │        │七月十九日下午一時二十七分│      │
│  │      │        │        │，由世華銀行彰化分行帳戶，│      │
│  │      │        │        │將贓款匯入華僑銀行彰化分行│      │
│  │      │        │        │戶名黃坤琛、帳號0000000000│      │
│  │      │        │        │9416號帳戶內，得款後被告再│      │
│  │      │        │        │指示被害人在彰化縣伸港鄉大│      │
│  │      │        │        │同村福安路福安宮廣場前尋獲│      │
│  │      │        │        │獲失車。                  │      │
├─┼───┼────┼────┼─────────────┼───┼──
│２│丙○○│九十年七│彰化縣彰│由被告駕駛自有之車牌號碼２│宙○○│新臺
│  │亥○○│月二十五│化市平和│Ｃ─３６８３號自用小客車，│地○  │五萬
│  │      │日九時零│里中華西│搭載共犯亥○○前往犯罪地點│      │
│  │      │分      │路一０三│由共犯亥○○下手竊取被害人│      │
│  │      │        │號前    │人地○所有，但為宙○○使用│      │
│  │      │        │        │霖使用之車牌號碼Ｍ５─０８│      │
│  │      │        │        │２６號自小客車一部，復由被│      │
│  │      │        │        │告以車上遺留之電話號碼０９│      │
│  │      │        │        │00000000號聯絡被害│      │
│  │      │        │        │人宙○○恐嚇勒索五萬元，被│      │
│  │      │        │        │害人宙○○為免車輛無法取回│      │
│  │      │        │        │，依約於九十年七月二十五日│      │
│  │      │        │        │日持郵局金融卡至彰化市華僑│      │
│  │      │        │        │銀行，將贓款匯入指定之大安│      │
│  │      │        │        │銀行帳戶（戶名及帳號均不記│      │
│  │      │        │        │得，僅知該銀行轉帳代碼８０││
│  │      │        │        │２），得款後，警方在彰化縣│      │
│  │      │        │        │彰化市○○路○段三一三號前│      │
│  │      │        │        │尋獲失車，並通知被害人黃俊│      │
│  │      │        │        │霖前往領取。              │      │
├─┼───┼────┼────┼─────────────┼───┼──
│３│丙○○│九十年八│彰化縣鹿│由被告駕駛自有之車牌號碼２│卯○○│新臺
│  │亥○○│月八日凌│港鎮廖厝│Ｃ─３６８３號自用小客車，│      │二萬
│  │      │晨三時許│里鹿和路│搭載共犯亥○○前往犯罪地點│      │元
│  │      │        │二段二六│，由共犯亥○○下手竊取被害│      │
│  │      │        │二巷一一│人所有車牌號碼Ｎ３─５０９│      │
│  │      │        │０號前  │０號自小客車一部，復由被告│      │
│  │      │        │        │以車上遺留之電話號碼０９２│      │
│  │      │        │        │0000000號聯絡被害人│      │
│  │      │        │    │勒索二萬四千元，被害人為免│      │
│  │      │        │        │車輛無法取回，依約於九十年│      │
│  │      │        │        │八月八日至鹿港郵局，將贓款│      │
│  │      │        │        │匯入慶豐銀行鳳山分行戶名蘇│      │
│  │      │        │        │韋仲、帳號00000000000000號│      │
│  │      │        │        │帳戶內，得款後，被告再指示│      │
│  │      │        │        │被害人在彰化縣鹿港鎮○○路│      │
│  │      │        │        │四段二三三巷八號附近尋獲。│      │
├─┼───┼────┼────┼─────────────┼───┼──
│４│丙○○│九十年八│彰化縣彰│由被告駕駛自有之車牌號碼２│庚○○│新臺
│  │亥○○│月八日凌│化市旭光│Ｃ─３６８３號自用小客車，│辛○○│五萬
│  │      │晨      │路二０九│搭載共犯亥○○前往犯罪地點│      │
│  │      │        │號前    │，由共犯亥○○下手竊取被害│      │
│  │      │        │        │人辛○○所有、庚○○使用之│    │
│  │      │        │        │之車牌號碼Ａ５─５３５６號│      │
│  │      │        │        │用小客車一部，復以車上遺留│      │
│  │      │        │        │之電話號碼00000000│      │
│  │      │        │        │８１號聯絡被害人庚○○恐嚇│      │
│  │      │        │        │取財五萬元，被害人庚○○為│      │
│  │      │        │        │免車輛無法取回，依約於九十│      │
│  │      │        │        │年八月八日下午二時許至臺中│      │
│  │      │        │        │商業銀行和美分行，將贓款匯│      │
│  │      │        │        │入慶豐銀行鳳山分行戶名蘇韋│      │
│  │      │        │        │仲、帳號00000000000000號帳│      │
│  │      │        │        │戶內，得款後指示被害人林沅│      │
│  │      │        │        │樺在彰化縣伸港鄉大同村福安│      │
│  │      │        │        │宮前尋獲失車。            │      │
├─┼───┼────┼────┼─────────────┼───┼──
│５│丙○○│九十年七│臺中縣豐│由共犯亥○○下手實施竊取被│申○○│新臺
│  │亥○○│月七日五│原市社皮│害人丁○○所有、申○○使用│丁○○│二萬
│  │      │時零分  │里中正路│之車牌號碼Ｂ６─０７６０號│      │元
│  │      │        │六九五巷│自小客車一部，復以車上被害│      │
│  │      │        │二號後方│人申○○遺留之電話號碼０９│      │
│  │      │        │停車場  │00000000聯絡恐嚇取│      │
│  │      │        │        │二萬四千元，被害人申○○為│      │
│  │      │        │        │免車輛無法取回，依約於九十│      │
│  │      │        │        │年七月九日晚間九時五十五分│      │
│  │      │        │        │，以臺東企銀臺北分行之帳戶│      │
│  │      │        │        │，將贓款匯入華僑銀行彰化分│      │
│  │      │        │        │行戶名黃坤琛、帳號00000000│      │
│  │      │        │        │049416號帳戶內，由被告提領│      │
│  │      │        │        │，再指示被害人在臺中縣后里│      │
│  │      │        │        │鄉后豐大橋橋下尋獲失車。  │      │
├─┼───┼────┼────┼─────────────┼───┼──
│６│丙○○│九十年七│臺中縣大│由共犯亥○○下手實施竊取被│天○○│新臺
│  │亥○○│月十六日│雅鄉忠義│害人之車牌號碼Ｂ６─２２８│      │二萬
│  │      │二十二時│村清泉路│１號自小客車一部，以車上遺│      │
│  │      │許      │廿八號前│留之電話號碼（０４）２６８│      │
│  │      │        │        │２２１０２聯絡被害人服務之│      │
│  │      │        │        │公司，復以得知被害人行動電│      │
│  │      │        │        │話0000000000號聯│      │
│  │      │        │        │絡，恐嚇取財二萬元，被害人│      │
│  │      │        │        │為免車輛無法取回，依約於九│      │
│  │      │        │        │十年七月十八日十一時二十一│      │
│  │      │  │        │分至大甲鎮彰化銀行，將贓款│      │
│  │      │        │        │匯入華僑銀行彰化分行戶名黃│      │
│  │      │        │        │坤琛、帳號00000000009416號│      │
│  │      │        │        │帳戶內，得款後，由被告提領│      │
│  │      │        │        │金額，再指示被害人在臺中縣│      │
│  │      │        │        │豐原市○○路大甲溪旁尋獲。│      │
├─┼───┼────┼────┼─────────────┼───┼──
│７│丙○○│九十年七│臺中縣潭│由共犯亥○○下手實施竊取被│酉○○│新臺
│  │亥○○│月三十日│子鄉大通│害人之車牌號碼ＰＥ─５１６│      │六千
│  │      │九時許  │街一０五│０號自小客車一部，以車上遺│      │
│  │      │        │號前    │留之電話號碼0000000│      │
│  │      │        │        │４１４號聯絡被害人恐嚇取財│      │
│  │      │        │        │六千元，被害人為免車輛無法│      │
│  │      │        │        │取回，依約於九十年七月三十│      │
│  │      │        │        │一日下午二時四十分以臺中市│      │
│  │      │        │        │第二信用合作社帳戶，將贓款│      │
│  │      │        │        │匯入華僑銀行彰化分行戶名黃│      │
│  │      │        │        │坤琛、帳號00000000009416號│      │
│  │      │        │        │帳戶內，由被告提領金額，再│      │
│  │      │        │        │指示被害人在臺中縣潭子鄉松│      │
│  │      │        │        │竹路丸久超市前尋獲失車。  │      │
├─┼───┼────┼────┼─────────────┼───┼──
│８│丙○○│九十年七│臺中市北│由共犯亥○○下手實施竊取被│癸○○│新臺
│  │亥○○│月三十一│區○○路│害人巳○○所有、癸○○使用│巳○○│一萬
│  │      │日七時零│與天翔街│之車牌號碼Ｒ７─０９２７號│      │元
│  │      │分      │路口    │自用小客車一部，以車上遺留│      │
│  │      │        │        │留之電話號碼0000000│      │
│  │      │      │        │５０５號聯絡，被害人癸○○│      │
│  │      │        │        │恐嚇取財一萬五千元，被害人│      │
│  │      │        │        │癸○○為車輛無法取回，依約│      │
│  │      │        │        │於九十年八月一日九時五十七│      │
│  │      │        │        │分，以臺中市第十一信用合作│      │
│  │      │        │        │社帳戶，將贓款匯入華僑銀行│      │
│  │      │        │        │彰化分行戶名黃坤琛、帳號03│      │
│  │      │        │        │000000000000號帳戶內，由被│      │
│  │      │        │        │告提領金額，再指示被害人林│      │
│  │      │        │        │義方在臺中縣潭子鄉○○路一│      │
│  │      │        │        │段一六五巷三００號附近尋獲│      │
│  │      │        │        │失車。                    │      │
└─┴───┴────┴────┴─────────────┴───┴──
附表三（原起訴書附表一編號六、七部分）
┌─┬───┬────┬────┬─────────────┬───┬──
│１│亥○○│九十年八│臺中市北│被告與亥○○共同竊取被害人│寅○○│新臺
│  │丙○○│月十九日│區南京東│己○○所有、寅○○使用之Ｍ│己○○│四萬
│  │      │八時許  │路三段十│９─０２１０號自用小客車一│      │
│  │      │        │九號前  │部，以車上遺留之電話號碼０│      │
│  │      │        │        │000000000號，向被│      │
│  │      │        │        │害人寅○○恐嚇勒索四萬元，│      │
│  │      │        │        │被害人為免遭受損失，依約於│      │
│  │      │        │        │九十年八月十九日至銀行，將│      │
│  │      │        │        │贓款匯入大安銀行豐原分行戶│      │
│  │      │        │        │名劉醇隆、帳號000000000051│      │
│  │      │        │        │號帳戶內，得款後，警方於臺│      │
│  ││        │        │中縣太平市○○里○○○街口│      │
│  │      │        │        │尋獲失車，並通知被害人林憶│      │
│  │      │        │        │玲領取。                  │      │
├─┼───┼────┼────┼─────────────┼───┼──
│２│亥○○│九十年八│臺中市繼│被告與亥○○竊取被害人鄭麗│Ｂ○○│新臺
│  │丙○○│月二十三│光里光復│卿所有、Ｂ○○使用之車牌號│黃○○│二萬
│  │      │日八時許│路四七號│碼Ｂ５─０８１９號自用小客│      │元
│  │      │        │前      │車一部，以車上遺留之電話號│      │
│  │      │        │        │碼0000000000號聯│      │
│  │      │        │        │絡被害人恐嚇勒索二萬五千元│      │
│  │      │        │        │，被害人為免遭受損失，依約│      │
│  │      │        │        │於九十年八月二十三日至銀行│      │
│  │      │        │        │，將贓款匯入大安銀行豐原分│      │
│  │      │        │        │行戶名劉醇隆、帳號00000000│      │
│  │      │        │        │6251號帳戶內，得款後指示被│      │
│  │      │        │        │害人劉醇隆在臺中縣烏日鄉公│      │
│  │      │        │        │園路四００號（公園）前附近│      │
│  │      │        │        │尋獲失車。                │      │
└─┴───┴────┴────┴─────────────┴───┴──
附錄本判決論罪科刑法條
中華民國刑法第三百二十條第一項：
  意圖為自己或第三人不法之所有，而竊取他人之動產者，為竊盜罪，處五年以下有
  期徒刑、拘役或五百元以下罰金。
中華民國刑法第三百四十六條第一項、第三項：
  意圖為自己或第三人不法之所有，以恐嚇使人將本人或第三人之物交付者，處六月
  以上五年以下有期徒刑，得併科一千元以下罰金。
  前二項之未遂犯罰之。


司法院資訊處製作；財團法人民間司法改革基金會備份。
